臺灣臺中地方法院刑事判決
110年度易字第1579號
公  訴  人  臺灣臺中地方檢察署檢察官
被      告  莊永富



上列被告因違反性騷擾防治法案件，經檢察官提起公訴（110年
度偵緝字第916號），本院判決如下：
    主    文
乙○○犯性騷擾防治法第二十五條第一項之性騷擾罪，累犯，處有
期徒刑參月，如易科罰金，以新臺幣壹仟元折算壹日。
    犯罪事實
一、乙○○前於臺中市○○區○○○道0段000號經營牛肉麵店，並於民
    國109年3月間某日雇用甲女（真實姓名、年籍資料均詳卷）
    幫忙洗碗。詎乙○○於109年3月27日下午2時至3時許間，竟意
    圖性騷擾，利用甲女在上址洗碗之機會，乘甲女不及抗拒之際
    ，接續從後方抱住甲女，並將甲女轉過來，親吻甲女嘴巴，
    以此方式性騷擾甲女，甲女旋將乙○○推開並離開上址。嗣經
    甲女報警處理後，始查獲上情。
二、案經甲女訴由臺灣臺中地方檢察署檢察官偵查起訴。
    理    由
一、程序部分：
　　現行性騷擾防治法並未規範行政機關、司法機關及軍法機關
    所製作必須公示之文書，不得揭露足資辨別被害人身分之資
    訊，法院於受理性騷擾防治法第25條第1項之乘人不備性騷
    擾罪刑事案件，所製作之裁判書，若未隱匿被害人身分之資
    訊，並未違法。惟本院為達保護告訴人甲女之隱私及名譽，
    避免告訴人受到二度傷害之目的，爰不予揭露足以識別告訴
     人身分之資訊，先予敘明。
二、證據能力部分：
    本案下列所引用被告乙○○以外之人於審判外之陳述，並無符
    合刑事訴訟法第159條之1第1項規定之情形，且公訴人及被
    告於本院依法調查上開證據之過程中，已明瞭其內容，足以
    判斷有無刑事訴訟法第159條第1項不得作為證據之情事，而
    皆未表示異議，且被告於本院準備程序時，更表示沒有意見
    ，均同意有證據能力（見本院卷第42至43頁），本院審酌上
    開陳述作成時之情況，並無違法取證之瑕疵，認以之作為證
    據為適當，揆諸刑事訴訟法第159條之5之規定及最高法院10
    4年度第3次刑事庭會議決議之意旨，應具有證據能力。另卷
    附之非供述證據部分，均不涉及人為之意志判斷，與傳聞法
    則所欲防止證人記憶、認知、誠信之誤差明顯有別，核與刑
    事訴訟法第159條第1項之要件不符。上開證據既無違法取得
    之情形，且經本院依法踐行調查證據程序，自應具有證據能
    力，合先敘明。
三、認定犯罪事實所憑之證據及理由：
    訊據被告固坦承於上開時、地曾擁抱告訴人乙情，惟堅詞否
    認涉有何性騷擾之犯行，辯稱：當天店已經休息，告訴人突
    然跑到店裡跟伊哭訴，說身罹疾病，後來就抱著伊，伊才反
    抱告訴人的腰，但沒有親吻告訴人云云。經查：
(一)被告前於臺中市○○區○○○道0段000號經營牛肉麵店，並於109
    年3月間某日雇用告訴人幫忙洗碗，其2人於同年月27日下午
    2時至3時許間，有在上址碰面等情，經被告於偵查、本院準
    備程序及審理時坦認（見偵緝卷第31至37頁，本院卷第42至
    43頁、第54至55頁），核與告訴人於偵查中之指述相符（見
    他卷第9至10頁、第33至34頁），此部分事實，堪以認定。
(二)又告訴人於109年9月26日偵查中指稱：109年3月27日下午2
    時至3時許間，我在工作場所洗碗，被告從我後方熊抱我並
    拉我過來強吻我嘴巴，我當時極力推開被告，推開後我就跑
    離等語（見他卷第9至10頁）；復於同年10月27日偵訊時指
    稱：109年3月27日下午2、3時許，我在被告店面洗碗，面對
    洗手槽，被告從後面強抱我，把我轉過來，強吻我嘴巴，我
    把被告推開就往外跑等語（見他卷第9至10頁、第33至34頁
    ）。核告訴人於偵查中所指述情節前後一致，並無矛盾之情
    或扞格歧異之處。再觀諸告訴人與被告之通訊軟體MESSENGE
    R對話紀錄，被告先於109年3月28日上午11時43分許、下午1
    時35分許，接續傳送「今生情願為妳錯」、「拜託請妳回來
    幫我的忙，謝謝妳」等語，經告訴人於同日晚間9時36分許
    回傳：「3/27我在洗碗，你熊抱我，強吻我，你好好省思自
    己行為」之語後，被告即於同日晚間9時54分許覆以：「對
    不起，讓妳受委屈，我知道錯了，希望妳原諒我」等語（見
    他卷第11至12頁），則被告對於告訴人指摘其趁告訴人洗碗
    時施以熊抱、強吻告訴人之行為，不僅未為否認，反向告訴
    人道歉，希望獲得告訴人之原諒，益證告訴人前開指證遭被
    告性騷擾乙事為真。是被告於上開時、地，有趁告訴人洗碗
    時，從後方抱住告訴人，並將告訴人轉過來親吻其嘴巴等行
    為，實足認定。被告前開所辯，顯係卸責之詞，無可為採。
(三)至被告於本院審理時所提其與告訴人於109年3月21日至同年
    月29日間之MESSENGER對話紀錄，未見其與告訴人間上開109
    年3月28日上午11時43分許、下午1時35分許、晚間9時36分
    許、晚間9時54分許之對話，足見對話紀錄內容並非完整。
    另被告於偵查中是供稱告訴人係因跟先生吵架之事，而向其
    哭訴等情（見偵緝卷第33頁），與其前開所辯亦不相合。再
    對話內容雖可見告訴人曾向被告表示身體不舒服之意，但同
    時表示可能因此無法前往工作，復對於被告有關身體健康之
    建議或關心，均係平淡、冷靜之回覆，未有情緒特別起伏或
    激動之反應，堪認告訴人此部分之表示，僅係表達可能無法
    前往工作的身體狀況，無從遽認被告前開所辯為真。是以，
    被告所提MESSENGER對話紀錄，當無從作為有利其認定之依
    據。　
(四)綜上，本件事證明確，被告犯行洵堪認定，應依法論科。
四、論罪科刑：
(一)按性騷擾防治法第25條第1項所處罰之性騷擾罪，指性侵害
    犯罪以外，基於同法第2條第1、2款所列之性騷擾意圖，以
    乘被害人不及抗拒之違反意願方法，對其為與性或性別有關
    之親吻、擁抱或觸摸臀部、胸部或其他身體隱私處之行為。
    考其犯罪之目的，意在騷擾觸摸之對象，不以性慾之滿足為
    必要；究其侵害之法益，尚未達於妨害性意思之自由，而僅
    破壞被害人所享有關於性、性別等，與性有關之寧靜、不受
    干擾之平和狀態；觀其犯罪之手段，則係於被害人不及抗拒
    之際，出其不意乘隙為短暫之觸摸。行為人基於滿足性慾之
    目的，對被害人所為之侵害行為，苟於客觀上不足認係為發
    洩情慾，或尚未至妨害被害人性意思自由，刑法上雖無處罰
    猥褻性侵害犯罪未遂之明文，然其對被害人有關性之平和狀
    態，不能謂無干擾，得論以性騷擾罪（最高法院100年度台
    上字第4745號刑事判決意旨參照）。
(二)被告上開從後方抱住告訴人，並將告訴人轉過來親吻其嘴巴
    等之行為，係趁告訴人不及抗拒之際而為，破壞告訴人與性
    有關之寧靜、不受干擾之平和狀態，且使告訴人感覺遭受侵
    犯而不舒服，但尚未達至妨害告訴人性意思自由之程度，故
    核其所為，係犯性騷擾防治法第25條第1項之性騷擾罪。又
    被告係基於同一犯罪決意，於密切接近之時間及同一地點，
    先後擁抱及親吻告訴人，而侵害同一法益，各行為獨立性極
    為薄弱，依一般社會健全觀念難以強行分開，應評價為接續
    犯，而論以一罪。
(三)另被告前因不能安全駕駛致交通危險罪，經本院以105年度
    審交簡字第1129號判處有期徒刑4月確定，於106年9月23日
    徒刑執行完畢等情，有臺灣高等法院被告前案紀錄表在卷可
    考。被告於受徒刑執行完畢後，5年以內故意再犯本案有期
    徒刑以上之罪，為累犯。而被告於前案有期徒刑執行完畢5
    年內，仍故意為本案犯罪，足見其對刑罰反應力薄弱，前所
    受科刑處分，尚不足使被告警惕，本院認依關於累犯之規定
    加重其刑，並無過苛之情，爰依刑法第47條第1項之規定加
    重其刑。
(四)爰以行為人之責任為基礎，審酌被告不思謹守雇主與員工間
    往來之分際，竟乘告訴人不及抗拒之際而從後方抱住告訴人
    及親吻嘴巴之行為手段，所為欠缺尊重他人身體自主權之觀
    念，並使告訴人身心受創且蒙受陰影之犯罪危害程度，參以
    被告犯後否認犯行，未與告訴人和解賠償損害，就犯後態度
    無從為其有利之考量，暨被告自陳之智識程度、職業、家庭
    生活及經濟狀況（見本院卷第55頁）等一切情狀，量處如主
    文所示之刑，並諭知易科罰金之折算標準，以示懲儆。
據上論斷，應依刑事訴訟法第299條第1項前段，性騷擾防治法第
25條第1項，刑法第11條前段、第47條第1項、第41條第1項前段
，判決如主文。
本案經檢察官黃芝瑋提起公訴，檢察官丙○○到庭執行職務。
中　　華　　民　　國　　110 　年　　10  　月　　27　　日
                  刑事第十四庭  法　官　江健鋒
以上正本證明與原本無異。
如不服本判決，應於收受本判決後20日內向本院提出上訴書狀，
其未敘述上訴理由者，並得於提起上訴後20日內向本院補提理由
書狀（均須按他造當事人之人數附繕本）「切勿逕送上級法院」
。
                                書記官　呂偵光
中　　華　　民　　國　　110 　年　　10  　月　　27　　日

附錄本案論罪科刑法條全文：
性騷擾防治法第25條：
意圖性騷擾，乘人不及抗拒而為親吻、擁抱或觸摸其臀部、胸部
或其他身體隱私處之行為者，處2年以下有期徒刑、拘役或科或
併科新臺幣10萬元以下罰金。
前項之罪，須告訴乃論。